臺灣高等法院刑事判決
110年度交上易字第158號
上  訴  人
即  被  告  李波濤



上列上訴人因公共危險案件，不服臺灣桃園地方法院109年度審
交易字第420號，中華民國110年4月28日第一審判決（起訴案號
：臺灣桃園地方檢察署109年度偵字第25698號），提起上訴，本
院判決如下：
    主  文
上訴駁回。
    犯罪事實
一、李波濤於民國109年7月24日中午12時25分許起至同日下午1 
    時許止，在桃園市中壢區仁慈路上仁美公園內飲用啤酒後，
    前往桃園市八德區廣福路某市場，明知飲酒後已達不得駕駛
    動力交通工具之程度，仍基於酒後駕駛動力交通工具之犯意
    ，於同日下午5時許，自該處騎乘車牌號碼000-000號普通重
    型機車離去，嗣於同日下午5時15分許，行經桃園市○○區○○
    街000巷00號前，為警攔檢盤查，並於同日下午5時22分許，
    測得吐氣所含酒精濃度達每公升0.46毫克，因而查悉上情。
二、案經桃園市政府警察局中壢分局報告臺灣桃園地方檢察署檢
    察官偵查起訴。 
    理  由
壹、程序部分：
一、本件審理範圍：
　　被告主張其有另案，應數罪併罰云云。惟按基於控訴原則，
    檢察官起訴之犯罪事實，係法院審判之對象，並為被告防禦
    準備之範圍，苟記載內容不致與其他犯罪相混淆，足以表明
    其起訴範圍，使法院得以確定審理範圍，並使被告知悉係因
    何犯罪事實被提起公訴而為防禦之準備，即屬完備，即使犯
    罪情節之記載未臻詳盡或略有誤認，苟未變更重要之基本事
    實，仍於案件同一性之範圍內，法院本得依職權於「起訴範
    圍」內加以認定，並進行證據調查、審判，尚不生未受請求
    之事項予以判決，或已受請求之事項未予判決之問題。又法
    院倘就變更之事實，已於審判程序促使被告有辯明之機會，
    保障其防禦權獲得充分行使，自不能指摘有程序違背法令（
    最高法院109年度台上字第4227號判決意旨參照）。故本院
    審判之對象、範圍，應限於檢察官起訴之犯罪事實即臺灣桃
    園地方檢察署109年度偵字第25698號起訴書記載之犯罪事實
    。被告主張其有另案，應數罪併罰云云，於法有違，並不足
    採。
二、證據能力之說明：　　
　  本院援引之下列證據資料（包含供述證據、文書證據等），
    並無證據證明係公務員違背法定程序所取得。又檢察官、被
    告李波濤於原審準備程序、審理時及本院審理時，對原審及
    本院所提示之被告以外之人審判外之供述，包括供述證據、
    文書證據等證據，就證據能力均未表示爭執，且迄言詞辯論
    終結前並未聲明異議，亦無顯有不可信之情況與不得作為證
    據之情形，本院審酌上開證據資料製作時之情況，尚無違法
    不當及證明力明顯過低之瑕疵，認為以之作為證據應屬適當
    ，是依刑事訴訟法第159條至第159條之5規定，本院所引用
    供述證據及文書證據均有證據能力。
貳、實體部分：
一、事實之認定：
　　訊據上訴人即被告李波濤對於上開事實迭於警詢、偵查、原
    審及本院審理時均坦承不諱，並有桃園市政府警察局偵辦公
    共危險案嫌疑人酒精測定紀錄表、桃園市政府警察局舉發違
    反道路交通管理事件通知單（見偵卷第31、33頁），顯示其
    吐氣所含酒精成分為每公升0.46毫克情形可佐，足認被告出
    於任意性之自白核與事實相符，可以採信。本件事證明確，
    被告之吐氣所含酒精濃度達每公升0.25毫克以上而駕駛動力
    交通工具犯行，洵堪認定，應依法論科。
二、論罪之說明：　　　
  ㈠核被告所為，係犯刑法第185條之3第1項第1款之駕駛動力交
    通工具而有吐氣所含酒精濃度達每公升0.25毫克以上情形罪
    。
　㈡累犯：　
　　被告前因公共危險案件，經臺灣桃園地方法院以107年度審
    交易字第492號判決處有期徒刑8月確定，於民國108年9月28
    日徒刑執行完畢，有本院被告前案紀錄表可憑。其於有期徒
    刑執行完畢後，5年內故意再犯本案有期徒刑以上之罪，已
    符刑法第47條第1項之累犯要件，且參酌被告前已有多次酒
    後駕車之公共危險案件前科，猶不思慎行，在犯本件，足見
    其漠視法令，其有特別惡性，對刑罰反應力薄弱，如加重其
    法定最低度刑，尚不至於使「行為人所受的刑罰」超過「其
    所應負擔罪責」，爰依司法院釋字第775號解釋意旨及刑法
    第47條第1項規定，加重其刑。
三、維持原判決及駁回上訴之理由：
  ㈠原審以被告犯罪事證明確，據以論罪科刑，並審酌酒後駕車
    ，增加用路人無端風險，亦有危及自身安全之虞，且交通事
    故動輒造成死傷，其潛在危害不言可喻，況屢經政府對此大
    力宣導，竟明知服用酒類，對意識能力具有不良影響，如酒
    後駕車，對一般往來之公眾及駕駛人自身皆具有高度危險性
    ，竟漠視自身安危，且罔顧公眾安全；復於服用酒類後逾4
    小時，其吐氣酒精濃度猶達每公升0.46毫克之狀態下，猶騎
    乘普通重型機車行駛於公眾往來之道路上，危害行車安全，
    所為實不可取；另被告前已因酒醉駕車之公共危險案件經判
    處罪刑確定且執行完畢(見本院被告前案紀錄表)，顯未記取
    教訓，惟念被告犯後坦承犯行之態度，兼衡被告自陳其職業
    為臨時工、每月收入約新臺幣1萬餘元、教育程度為國中畢
    業等一切情狀，量處有期徒刑9月。
　㈡經核原判決認事用法均無違誤，量刑亦屬妥適。被告上訴以
    原判決量刑太重，指摘原判決不當。惟查：本件經原判決逐
    一剖析，並就卷內證據資料參互審酌，本件被告確實有如事
    實欄所示之駕駛動力交通工具而有血液中含酒精濃度達百分
    之0.25以上情形之犯行明確，且考量被告為累犯，其有多次
    前科，刑罰適應力薄弱，參諸司法院釋字第775號解釋意旨
    ，本件適用累犯加重之規定加重其刑，並無罪刑不相當之情
    事，且原審已審酌刑法第57條各項事由，被告未提新事證而
    仍執前詞空言否認犯行，並無理由，應予駁回。 
據上論斷，應依刑事訴訟法第368條，判決如主文。
本案經檢察官楊挺宏偵查起訴，由檢察官張秋雲到庭執行職務。
中　　華　　民　　國　　110 　年　　8 　　月　　11　　日
　　　　　　　　　刑事第十七庭  審判長法　官  鄭水銓
　　　　　　　　　　　　　　　　　    法　官  李世華
　　　　　　　 　 　　　　　　　　　　法　官  黃雅芬
以上正本證明與原本無異。
不得上訴。
                                      書記官  鄭雅云
中　　華　　民　　國　　110 　年　　8 　　月　　11　　日
附錄：本案論罪科刑法條全文　　　　　　　　　　　　　　　
中華民國刑法第185條之3第1項：
駕駛動力交通工具而有下列情形之一者，處2年以下有期徒刑，
得併科20萬元以下罰金：
一、吐氣所含酒精濃度達每公升零點二五毫克或血液中酒精濃度
    達百分之零點零五以上。
二、有前款以外之其他情事足認服用酒類或其他相類之物，致不
    能安全駕駛。
三、服用毒品、麻醉藥品或其他相類之物，致不能安全駕駛。